# Sitzungsprotokoll

* Datum: 09.10.2017 16:00 - 17:30
* Raum: 8.261
* Protokollführung: @jmatj, @r1suter

## Teilnehmer

* Prof. Stefan Keller
* Robin Suter @r1suter
* Jonas Matter @jmatj

## Traktanden

### was wurde erreicht?

* Aufgabenstellung wurde in Arbeit überführt (Problemstellung, Vision, Zielsetzung)
* Material (Papers etc.) zu Visiblity-Graph, Spider-Web-Graph, nächste ÖV-Haltestelle finden zusammengestellt
* Script für die Transformation von OSM zu Shapefiles mit OGR
* Visiblity-Graph über Helvetia Platz in QGIS angefangen
* Know-How aufgebaut, bezüglich osm2po, PostGis mit pgRouting und Integration in QGIS

### welche Hindernisse sind aufgetreten?

* Ausfall @jmatj

### was ist für die nächste Zeit geplant?

* QGIS Test Visiblity-Graph finalisieren
* QGIS Test Spider-Web-Graph beginnen
* beide Methoden zu Papier bringen

## Beschlüsse
- [Statt Shapefiles GeoPackage verwenden](http://switchfromshapefile.org/)
- Für Begriffe wie "Entry-Points" (Tower-Points?) einheitliche Begriffe verwenden und ein Glossar dazu erstellen

## Traktanden bis zur nächsten Sitzung
- Fragen an A. Graser bis 10.10.17 16:00 Uhr
- Weitere Plätze anschauen (z.B. Bern Bahnhof)

## Notizen und Links
- [Bachelor-Arbeit Accessible Map](https://eprints.hsr.ch/330/)
- [OSRM Routing GUI](http://routing.osm.ch/)
- [Graphhopper Routing GUI](http://beltcompass.com:6080/?point=46.220866%2C6.147258&point=46.221044%2C6.14994&locale=en-us&vehicle=foot&weighting=fastest&elevation=false&layer=OpenMapSurfer)
- Github-Issues bei Routers:
    - [osmlab](https://github.com/osmlab/fixing-polygons-in-osm/issues/33)
    - [Graphhopper](https://github.com/graphhopper/graphhopper/issues/82)
    - [OSRM](https://github.com/Project-OSRM/osrm-backend/issues/64)
    - [Valhalla](https://github.com/valhalla/valhalla/issues/42)
- PBF Export
    - [OSM Wiki Software-Liste](https://wiki.openstreetmap.org/wiki/Planet.osm#Country_and_area_extracts)
    - [OSM.org export](http://www.openstreetmap.org/export)
    - [osmaxx (HSR)](http://osmaxx.hsr.ch/)
    - [Hotosm.org](http://export.hotosm.org/)
## nächste Sitzung

* Datum: 16.10.2017 15:30 - 17:00
* Raum: 8.261
