# Sitzungsprotokoll

* Datum: 08.10.2017 15:30 - 17:00
* Raum: 8.261
* Protokollführung: @jmatj, @r1suter

## Teilnehmer

* Prof. Stefan Keller
* Robin Suter @r1suter
* Jonas Matter @jmatj

## Traktanden

### was wurde erreicht?

* Aufgabenstellung wurde in Arbeit überführt (Problemstellung, Vision, Zielsetzung)
* Material (Papers etc.) zu Visiblity-Graph, Spider-Web-Graph, nächste ÖV-Haltestelle finden zusammengestellt
* Script für die Transformation von OSM zu Shapefiles mit OGR
* Visiblity-Graph über Helvetia Platz in QGIS angefangen
* Know-How aufgebaut, bezüglich osm2po, PostGis mit pgRouting und Integration in QGIS

### welche Hindernisse sind aufgetreten?

* Ausfall @jmatj

### was ist für die nächste Zeit geplant?

* QGIS Test Visiblity-Graph finalisieren
* QGIS Test Spider-Web-Graph beginnen
* beide Methoden zu Papier bringen

## Beschlüsse

## Traktanden bis zur nächsten Sitzung

## Notizen und Links

## nächste Sitzung

* Datum: XX.XX.2017 15:30 - 17:00
* Raum: 8.261
