# Sitzungsprotokoll

* Datum: 16.10.2017 15:30 - 17:00
* Raum: 8.261
* Protokollführung: @jmatj, @r1suter

## Teilnehmer

* Prof. Stefan Keller
* Robin Suter @r1suter
* Jonas Matter @jmatj

## Traktanden

### was wurde erreicht?

* Tests in QGIS zu Visibility Graph und SpiderWebGraph
* Literatur zu beiden Verfahren zusammen gefasst

### welche Hindernisse sind aufgetreten?

* Was kommt in SW-Projektdoku, was in technischen Bericht?

### was ist für die nächste Zeit geplant?

* Vergleich Visibility- und SpiderWeb-Graph
* Entscheid, welches Verfahren wir für Prototyp einsetzen
* Stand Technik andere Plätze (Berge, Strände, etc.) und Fussgänger-Routing allgemein zusammen fassen
* Routing-Engines evaluieren

## Beschlüsse

* Titelseite linksbündig und ohne Rahmen
* Entscheiden, welche Entry Points und Pfade verwendet werden können (mit Heuristik)
* Plugin soll flexibel sein für unterschiedlichste Services
* PostGis StraightSkeleton in Betracht ziehen

## Traktanden bis zur nächsten Sitzung

* Evaluation-Kriterien für die Entscheidungsfindung des Algorithmus zusammenstellen und aufschreiben
  * Dazu evtl. Router in QGIS über die Graphen laufen lassen

## Notizen und Links

## nächste Sitzung

* Datum: 23.10.2017 16:00 - 17:30
* Raum: 8.261
