# Sitzungsprotokoll

* Datum: 23.10.2017 16:00 - 17:30
* Raum: 8.261
* Protokollführung: @jmatj, @r1suter

## Teilnehmer

* Prof. Stefan Keller
* Robin Suter @r1suter
* Jonas Matter @jmatj

## Traktanden

### was wurde erreicht?

* Haltestellen in der Nähe mit Overpass finden
* Evaluationskriterien für Plaza-Algorithmen definiert
* Evaluation Libraries für Backend

### welche Hindernisse sind aufgetreten?

* OSM -> Geometrie einfach, umgekehrt nicht

### was ist für die nächste Zeit geplant?

* Vergleich Visibility- und SpiderWeb-Graph
* Routing-Engines evaluieren
* Stand Technik andere Plätze (Berge, Strände, etc.) und Fussgänger-Routing allgemein zusammen fassen

## Beschlüsse

## Traktanden bis zur nächsten Sitzung

## Notizen und Linkss

## nächste Sitzung

* Datum: 23.10.2017 16:00 - 17:30
* Raum: 8.261
