# Sitzungsprotokoll

* Datum: 12.11.2017 16:00 - 17:00
* Raum: 8.261
* Protokollführung: @jmatj, @r1suter

## Teilnehmer

* Prof. Stefan Keller
* Robin Suter @r1suter
* Jonas Matter @jmatj

## Traktanden

### was wurde erreicht?
* Preprocessing implementiert
* Services (search.ch, overpass) integriert
* Grobplanung der Arbeitspakete bis zur Abgabe
* CI für Python aufgesetzt

### welche Hindernisse sind aufgetreten?

* Inkonsistentes Mapping bei ÖV-Linien

### was ist für die nächste Zeit geplant?

* Vergleich der Flächen-Traversierungs-Varianten
* Konfigurationsmanagement
* QGIS Plugin erstellen
* Deployment mit Docker

## Beschlüsse


## Traktanden bis zur nächsten Sitzung


## Notizen und Links

## nächste Sitzung

* Datum: XX.11.2017 16:00 - 17:00
* Raum: 8.261
