# Sitzungsprotokoll

* Datum: 11.12.2017 15:30 - 17:00
* Raum: 8.261
* Protokollführung: @jmatj, @r1suter

## Teilnehmer

* Prof. Stefan Keller
* Robin Suter @r1suter
* Jonas Matter @jmatj

## Traktanden

### was wurde erreicht?
* Error Handling / Validierung
* Deployment mit Docker
* Konfigurationsmanagement
* PlazaRoute Refactoring und Bugfixing
* QGIS Plugin Refactoring / Aufgeräumt / Verbesserungen
* "Barrieren" als Hindernisse implementiert
* Implementation dokumentiert

### welche Hindernisse sind aufgetreten?
- Keine

### was ist für die nächste Zeit geplant?
* Doku abschliessen

## Beschlüsse
* Plugin Metadaten anpassen
    * Services erwähnen
    * Tracker auf Github-Issues
    * Link der Homepage direkt auf Readme
* Repos umbenennen: `plazaroute` statt `PlazaRoute`, bei allen anderen den Prefix entfernen
* Plugin Anpassungen
    * Fehlermeldungen "backend not available"
    * "Routing" nach "Directions umbenennen"
* `highway=footway` Flächen einbeziehen
* Deployment: Nikola Jordan anfragen
* Team, Rollen Verantwortlichkeiten definieren
* Doku Kapitel 3 "Bewertung" in eins konsolidieren
* Reihenfolge Glossar und Verzeichnisse anpassen, Verzeichnisse gehören zusammen
* Alles, was nicht auf eprints veröffentlicht werden soll, in den Anhang
* `PlazaRoute` von GPL nach MIT Lizenz ändern
* Lizenz der Doku: "Variante 4"

## Traktanden bis zur nächsten Sitzung
* Abstract bis Sonntag Abend schicken

## nächste Sitzung

* Datum: 18.12.2017 14:30 - 16:00
* Raum: 8.261
