# Sitzungsprotokoll

* Datum: 18.12.2017 14:30 - 16:00
* Raum: 8.261
* Protokollführung: @jmatj, @r1suter

## Teilnehmer

* Prof. Stefan Keller
* Robin Suter @r1suter
* Jonas Matter @jmatj

## Traktanden

* [Rekapitulation der SA](14_rekapitulation_181217.md)
* Abschluss SA
  * Aufgabenstellung unterschreiben
  * Urheber- und Nutzungsrechte unterschreiben
  * Abstract abnehmen
  * Abklären, wann und wo die Arbeit am Freitag überreicht werden kann
* Besprechung BA
* Abschlussbesprechung der SA?

### was wurde erreicht?

* QGIS Plugin Erweiterungen
  * Konfigurations-Dialog, welche die Konfiguration der URL im GUI zulässt und permanent speichert, sprich auch nach einem Neustart noch verfügbar
  * Default-URLs angepasst
  * Repo unbenannt und alle Links propagiert
  * Buttons gemäss Usability-Test angepasst, Layout-Verbesserungen bei Resizing des Plugins
  * aussagekräftigere Icons eingebaut
* Konfiguration PlazaPreprocessing
  * was als Hindernis gilt, kann in Konfig-File konfiguriert werden
* Dokumentation erweitert


### welche Hindernisse sind aufgetreten?

* siehe Rekapitulation der SA

### was ist für die nächste Zeit geplant?

* Abschluss der SA
  * Dokumentation vervollständigen und erfolgreich abgeben

## Beschlüsse

* Abstract
  * Algorithmen bennen
  * Ergebnisse
    * Datenmenge erwähnen
    * Python erwähnen
  * Abbildungsunterschrift hinzufügen

## Traktanden bis zur Abgabe

* Arbeit am Freitag bis 17.00 Uhr abgeben
